【裁判字號】    95,訴,54
【裁判日期】    950307
【裁判案由】    毒品危害防制條例
【裁判全文】
臺灣臺中地方法院刑事判決                95年度訴字第54號
公  訴  人  臺灣臺中地方法院檢察署檢察官
被      告  甲○○
                    （現羈押於臺灣臺中看守所）
上列被告因毒品危害防制條例案件，經檢察官提起公訴（九十四
年度毒偵字第五八二六號）及移送併案審理（九十五年度毒偵字
第三五九號），被告於準備程序中為有罪之陳述，經本院合議庭
裁定由受命法官獨任行簡式審判程序，判決如下：
    主    文
甲○○連續施用第一級毒品，累犯，處有期徒刑拾壹月。扣案之
注射針筒貳支，沒收。
    犯罪事實
一、甲○○前曾於民國八十七年間因施用毒品案件，經本院裁定
    送觀察、勒戒後，認為無繼續施用毒品傾向，於八十八年一
    月二十五日以八十七年度少調字第二一五八號裁定不付審理
    在案；其後復於九十二年五月間因施用毒品案件，經本院裁
    定送觀察、勒戒後，亦認無繼續施用毒品傾向，而經臺灣臺
    中地方法院檢察署於九十二年六月五日以九十二年度毒偵字
    第一四五七號為不起訴處分確定後；甲○○再因施用毒品案
    件，於九十二年十一月四日經本院以九十二年度訴字第二三
    三八號判決處有期徒刑八月確定，甫於九十三年十月三日縮
    短刑期執行完畢。詎甲○○猶不知悔改，於觀察、勒戒執行
    完畢後五年內，復基於施用第一級毒品海洛因之概括犯意，
    自九十四年八月十八日起至九十五年一月十七日止，平均二
    天一次，分別在臺中縣后里鄉○里村○○路三之二號住處及
    住處附近加油站之廁所內等處，以將第一級毒品海洛因摻入
    注射針筒後再注射之方式，連續施用第一級毒品海洛因多次
    。嗣於九十四年八月十九日十九時五十二分許，為警在其上
    址住處查獲，並扣得甲○○所有供施用毒品所用之注射針筒
    一支；又於九十五年一月十七日十八時二分許，再為警在其
    上址住處查獲，並扣得甲○○所有供施用毒品所用之注射針
    筒一支。
二、案經臺中縣警察局大甲分局報告、臺中縣警察局移送臺灣臺
    中地方法院檢察署檢察官偵查起訴及移送併案審理。
    理  由
壹、程序方面：
一、按除被告所犯為死刑、無期徒刑、最輕本刑為三年以上有期
    徒刑之罪或高等法院管轄第一審案件者外，於法院行準備程
    序進行中，被告先就被訴事實為有罪之陳述時，審判長得告
    知被告簡式審判程序之旨，並聽取當事人、代理人、辯護人
    及輔佐人之意見後，裁定進行簡式審判程序；且受命法官行
    準備程序，與法院或審判長有同一之權限；又簡式審判程序
    之證據調查，不受刑事訴訟法第一百五十九條第一項、第一
    百六十一條之二、第一百六十一條之三、第一百六十三條之
    一及第一百六十四條至第一百七十條規定之限制，刑事訴訟
    法第二百七十三條之一第一項、第二百七十九條第二項前段
    、第二百七十三條之二分別定有明文。
二、查本件被告甲○○所犯為死刑、無期徒刑、最輕本刑為三年
    以上有期徒刑以外之罪，且非高等法院管轄第一審之案件，
    經本院合議庭裁定由受命法官行準備程序時，被告甲○○就
    被訴事實為有罪之陳述後，復經本院合議庭裁定由受命法官
    獨任行簡式審判程序，是其證據之調查，自不受刑事訴訟法
    第一百五十九條第一項、第一百六十一條之二、第一百六十
    一條之三、第一百六十三條之一及第一百六十四條至第一百
    七十條規定之限制，合先敘明。
貳、實體方面：
一、上揭犯罪事實，業據被告甲○○於本院審理時坦白不諱，核
    與證人即被告之胞兄張正奇於警詢中證述親眼目睹被告甲○
    ○於上開住處施打第一級毒品海洛因之情節相符。再查被告
    甲○○先後二次於上揭時、地為警查獲後，經採尿送檢驗結
    果，均呈嗎啡陽性反應，此有尿液代號與真實姓名對照表二
    件、詮昕科技股份有限公司九十四年八月三十日第0000
    0000號濫用藥物尿液檢驗報告一件、中山醫學大學附設
    醫學院藥物濫用檢測中心九十五年一月二十六日第0000
    000號濫用藥物尿液檢驗報告一件在卷可稽，並有扣案之
    注射針筒二支（均已使用過）可資佐證，足徵被告之自白與
    事實相符。又被告甲○○前曾於八十七年間因施用毒品案件
    ，經本院裁定送觀察、勒戒後，認為無繼續施用毒品傾向，
    於八十八年一月二十五日以八十七年度少調字第二一五八號
    裁定不付審理在案；其後復於九十二年五月間因施用毒品案
    件，經本院裁定送觀察、勒戒後，亦認無繼續施用毒品傾向
    ，而經臺灣臺中地方法院檢察署於九十二年六月五日以九十
    二年度毒偵字第一四五七號為不起訴處分確定，此有臺灣臺
    中地方法院檢察署刑案資料查註紀錄表及臺灣高等法院被告
    前案紀錄表各一份附卷可考。本案事證明確，被告甲○○於
    觀察、勒戒執行完畢後五年內，再犯施用第一級毒品之犯行
    洵堪認定，應依法論科。
二、按海洛因屬毒品危害防制條例第二條第二項第一款所指之第
    一級毒品，合先說明。核被告甲○○所為，係犯毒品危害防
    制條例第十條第一項之施用第一級毒品罪。其施用前持有第
    一級毒品之低度行為，已為施用之高度行為所吸收，不另論
    罪。再被告所為多次施用第一級毒品之行為，時間緊接，所
    犯罪名相同，顯係出於概括之犯意為之，為連續犯，應依刑
    法第五十六條之規定以一罪論，並加重其刑。檢察官雖未就
    被告甲○○於九十四年八月十九日十九時五十二分許起回溯
    九十六小時內以外施用第一級毒品海洛因之犯行提起公訴，
    然該部分犯行，與所起訴施用第一級毒品之犯罪事實，具連
    續犯之裁判上一罪關係，基於審判不可分之原則，本院自得
    一併審究，附此敘明。又被告甲○○曾因施用毒品案件，於
    九十二年十一月四日經本院以九十二年度訴字第二三三八號
    判決處有期徒刑八月確定，甫於九十三年十月三日縮短刑期
    執行完畢，有上開前案紀錄表存卷可參，其於刑之執行完畢
    後五年內，再犯有期徒刑以上之本罪，為累犯，應依刑法第
    四十七條之規定加重其刑，並遞予加重之。爰審酌被告曾因
    施用毒品經觀察、勒戒及強制戒治處分（僅執行至九十三年
    一月九日因新毒品危害防制條例修正而釋放）之紀錄（有上
    開前案紀錄表一件附卷可考），竟不知儆惕，仍故態復萌，
    再度施用毒品，無視於毒品對於自身健康之戕害及國家對於
    杜絕毒品犯罪之禁令，惟審酌施用毒品係屬自戕行為，其犯
    罪手段尚屬平和，亦無事證顯示其因此有危害他人之情況，
    所生損害尚非鉅大，且犯後坦承犯行，態度良好，暨施用毒
    品者均有相當程度之成癮性及心理依賴，其犯罪心態與一般
    刑事犯罪之本質並不相同，應側重適當之醫學治療及心理矯
    治為宜等一切情狀，量處如主文所示之刑，以資儆懲。扣案
    之注射針筒二支，為被告甲○○所有，並均係供其施打第一
    級毒品海洛因所使用之物一節，業據其供述明確，爰併依刑
    法第三十八條第一項第二款之規定宣告沒收，併此敘明。
據上論斷，應依刑事訴訟法第二百七十三條之一第一項、第二百
九十九條第一項前段，毒品危害防制條例第十條第一項，刑法第
十一條前段、第五十六條、第四十七條、第三十八條第一項第二
款，判決如主文。
本案經檢察官乙○○到庭執行職務。
中    華    民    國   九十五   年    三   月   七    日
                       刑事第九庭  法  官  莊  秋  燕
以上正本證明與原本無異。
如不服本判決，應於判決送達後十日內向本院提出上訴狀( 應附
繕本 )。「切勿逕送上級法院」。
                                   書記官  莊  玉  惠
中    華    民    國   九十五   年    三   月   七    日
附錄本案論科法條：
毒品危害防制條例第十條
施用第一級毒品者，處六月以上五年以下有期徒刑。
施用第二級毒品者，處三年以下有期徒刑。


司法院資訊處製作；財團法人民間司法改革基金會備份。
